【裁判字號】    99,訴,917
【裁判日期】    991012
【裁判案由】    違反毒品危害防制條例
【裁判全文】
臺灣屏東地方法院刑事判決               99年度訴字第917號
公  訴  人  臺灣屏東地方法院檢察署檢察官
被      告  甲○○
上列被告因違反毒品危害防制條例案件，經檢察官提起公訴（99
年度毒偵字第1271號）本院於準備程序進行中，因被告就被訴事
實為有罪之陳述，經告知簡式審判程序意旨，並聽取公訴人及被
告之意見後，本院合議庭裁定由受命法官獨任依簡式審判程序審
理，判決如下：
    主  文
甲○○施用第一級毒品，累犯，處有期徒刑拾月；又施用第二級
毒品，累犯，處有期徒刑捌月。應執行有期徒刑壹年肆月。
    事  實
一、甲○○前於民國89年間因施用毒品案件，經本院以89年度毒
    聲字第1344號裁定送觀察、勒戒後，認有繼續施用毒品傾向
    ，經本院以89年度毒聲字第1470號裁定施以強制戒治，嗣因
    戒治成效良好，本院以89年度毒聲字第2691號裁定停止戒治
    付保護管束，惟其於保護管束期間違反保護管束情節重大，
    經本院以90年度毒聲字第1047號裁定撤銷停止戒治處分，於
    90年12月24日入戒治所續行戒治處分，並於91年7 月15日強
    制戒治期滿釋放出所，由台灣屏東地方法院檢察署檢察官以
    91年度戒毒偵字第170 號為不起訴處分確定；其復於91年間
    因施用毒品案件，經本院台灣屏東地方法院檢察署檢察官聲
    請強制戒治並起訴，強制戒治部分經本院以91年度毒聲字第
    1309號裁定送戒治處所施以強制戒治，嗣因戒治成效良好，
    本院以92年度毒聲字第932 號裁定停止戒治付保護管束，惟
    其於保護管束期間違反保護管束情節重大，經本院以92年度
    毒聲字第1365號裁定撤銷停止戒治處分，於92年11月26日入
    戒治所續行戒治處分，嗣該強制戒治於93年1 月9 日因法律
    修正而報結；起訴部分則經本院以91年度訴字第806 號判決
    判處應執行有期徒刑1 年10月確定；復於92年間因妨害公務
    案件，經本院以92年度易字第487 號判決判處有期徒刑8 月
    確定；再於同年間因違反毒品危害防制條例案件，經本院以
    93年度訴字第47號判決判處應執行有期徒刑10月確定，上開
    有期徒刑接續執行，於95年8 月21日因縮短刑期假釋出監，
    本應於96年3 月29日縮刑期滿，惟其又於96年間因違反毒品
    危害防制條例案件，經本院以96年度訴字第517 號判決判處
    有期徒刑1 年4 月，減為有期徒刑7 月確定，上開假釋並經
    撤銷，殘餘刑期為有期徒刑7 月8 日，惟上開各罪刑經本院
    以97年度聲減字第61號裁定分別減刑並定應執行刑為有期徒
    刑1 年4 月、6 月確定，因其先前入監已執行刑期逾減刑後
    刑期，所餘殘刑因此免予執行，而以上開減刑條例之施行日
    即96年7 月16日視為刑期執行完畢之日。
二、甲○○猶不知悔改，仍分別基於施用第一、二級毒品之犯意
    ，先於99年4 月30日10時許，在屏東縣東港鎮某加油站廁所
    內，將第一級毒品海洛因加水置於其所有之針筒內，以注射
    之方式，施用第一級毒品海洛因；再於同日14時許，在屏東
    縣潮州鎮○○路465 號之居所內，將第二級毒品甲基安非他
    命置於其所有之玻璃球管內，以點火吸食煙霧之方式，施用
    第二級毒品甲基安非他命1 次。嗣於99年5 月2 日19時22分
    ，因另涉毒品案件遭通緝而為警查獲，得其同意後採尿送驗
    ，檢出尿液中海洛因代謝後之嗎啡及甲基安非他命陽性反應
    ，始悉上情。
三、案經屏東縣政府警察局潮州分局報告台灣屏東地方法院檢察
    署檢察官偵查起訴。
     理  由
一、本件被告甲○○所犯係死刑、無期徒刑、最輕本刑為3 年以
    上有期徒刑以外之罪，其於準備程序就前揭被訴事實為有罪
    之陳述，經受命法官告知簡式審判程序之旨，並聽取其與公
    訴人之意見後，本院認無不得或不宜改依簡式審判程序進行
    之情事，依刑事訴訟法第273 條之1 第1 項、第284 條之1
    規定，裁定本件由受命法官獨任進行簡式審判程序，合先敘
    明。
二、上揭犯罪事實，業據被告於警詢及本院審理中坦承不諱；且
    被告於99年5 月2 日19時38分查獲後所採集之尿液，經屏東
    縣政府警察局潮州分局員警初步檢驗後，再送台灣檢驗科技
    股份有限公司以以酵素免疫分析法及氣相層析質譜儀法檢驗
    ，均呈嗎啡（即海洛因代謝後成分）及甲基安非他命之陽性
    反應，此有台灣檢驗科技股份有限公司99年5 月14日編號
    KＺ000000000000號濫用藥物尿液檢驗報告、屏東縣政府警察
    局潮州分局毒品初步檢驗結果報告表、偵辦毒品案件涉嫌人
    尿液採證姓名代號對照表、採證同意書各1 紙、初步檢驗照
    片2 幀在卷可稽，上述鑑驗結果，均係檢驗機關本於專業知
    識及以精密儀器或科學檢驗方法所得之結論，自可憑信，綜
    上足認，本案事證明確，被告上開犯行應堪認定。
三、甲○○前於89年間因施用毒品案件，經本院以89年度毒聲字
    第1344號裁定送觀察、勒戒後，認有繼續施用毒品傾向，再
    經本院以89年度毒聲字第1470號裁定送戒治處所施以強制戒
    治，嗣因戒治成效良好，本院以89年度毒聲字第2691號裁定
    停止戒治付保護管束，惟其於保護管束期間違反保護管束情
    節重大，經本院以90年度毒聲字第1047號裁定撤銷停止戒治
    處分，於90年12月24日入戒治所續行戒治處分，並於91年7
    月15日強制戒治期滿釋放出所，由台灣屏東地方法院檢察署
    檢察官以91年度戒毒偵字第170 號為不起訴處分確定；其復
    於91年間因施用毒品案件，經台灣屏東地方法院檢察署檢官
    聲請強制戒治並起訴，強制戒治部分經本院以91年度毒聲字
    第1309號裁定送戒治處所施以強制戒治，嗣因戒治成效良好
    ，本院以92年度毒聲字第932 號裁定停止戒治付保護管束，
    惟其於保護管束期間違反保護管束情節重大，再經本院以92
    年度毒聲字第1365號裁定撤銷停止戒治處分，於92年11月26
    日入戒治所續行戒治處分，嗣該強制戒治於93年1 月9 日因
    法律修正而報結；起訴部分則經本院以91年度訴字第806 號
    判決判處應執行有期徒刑1 年10月確定等情，有台灣高等法
    院被告前案紀錄表1 份在卷可按，是被告已於強制戒治執行
    完畢後5 年內再犯毒品案件，本件雖於5 年後再犯，仍應依
    法論罪科刑（最高法院97年度第5 次刑事庭會議決議意旨參
    照）。
四、查海洛因及甲基安非他命分屬毒品危害防制條例第2 條第2
    項第1 款、第2 款所規定之第一級、第二級毒品，不得持有
    、施用，被告竟持以施用，是核其所為，係犯毒品危害防制
    條例第10條第1 項、第2 項之施用第一級、第二級毒品罪。
    其施用前持有海洛因及甲基安非他命之低度行為，分為施用
    之高度行為所吸收，均不另論罪。被告有如事實欄所示之有
    期徒刑執行完畢紀錄，有台灣高等法院被告前案紀錄表、台
    灣屏東地方法院檢察署97年度執減更字第157 號卷各1 份及
    屏檢97執減更157 號卷附卷足憑，其於刑之一部執行後，因
    中華民國九十六年罪犯減刑條例之公布施行而赦免後，5 年
    內故意再犯本件有期徒刑以上之各罪，皆為累犯，均應依刑
    法第47條第1 項規定，加重其刑。被告所犯上開2 罪，犯意
    各別，行為互殊，應予分論併罰。爰審酌被告前因施用毒品
    案件，經觀察勒戒、強制戒治及刑之執行完畢後，仍不思悔
    改，徹底去除施用毒品之惡習，竟又施用毒品，顯其無戒絕
    毒品之意且繼續沈淪毒海之中，及兼衡其教育程度、母親因
    病療養之生活狀況、犯後坦承犯行之態度等一切情狀，分別
    量處如主文所示之刑，並定應執行刑。公訴人雖就本件具體
    求處應執行有期徒刑2 年2 月，惟本院參以被告犯罪情節對
    社會治安造成之影響程度，認以量處如主文所示之刑為適當
    ，公訴人之求刑，核屬過重，附此敘明。至被告施用毒品所
    用之注射針筒1 支、玻璃球管1 個，均已遭被告用畢丟棄，
    業據其供承在卷，復無證據證明現仍存在，爰不為沒收之宣
    告，附此敘明。
據上論斷，應依刑事訴訟法273 條之1 第1 項、第299 條第1 項
前段，毒品危害防制條例第10條第1 項、第2 項，刑法第11條前
段、第47條第1 項、第51條第5款，判決如主文。
本案經檢察官陳立興到庭執行職務
中    華    民    國    99    年    10    月    12    日
                  刑事第五庭    法  官  劉怡孜
以上正本證明與原本無異。
如不服本判決應於收受判決後10日內向本院提出上訴書狀，並應
敘述具體理由；其未敘述上訴理由者，應於上訴期間屆滿後20日
內向本院補提理由書（均須按他造當事人之人數附繕本）「切勿
逕送上級法院」。
中    華    民    國    99    年    10    月    13    日
                                書記官  薛慧茹
附錄論罪科刑法條：
毒品危害防制條例第10條
施用第一級毒品者，處 6 月以上 5 年以下有期徒刑。
施用第二級毒品者，處 3 年以下有期徒刑。

司法院資訊處製作；財團法人民間司法改革基金會備份。
